臺灣高雄地方法院交通事件裁定　　　　　　九十三年度交聲字第七四二號
　　原處分機關　高雄市政府交通局
　　異　議　人
　　即受處分人　甲○○
右列受處分人因違反道路交通管理處罰條例案件，對於高雄市政府交通局民國九十三
年十二月十四日所為之處分（原處分案號：高市府交裁字第裁３２—Ｂ000000
00號），聲明異議，本院裁定如左：
    主  文
異議駁回。
    理  由
一、異議意旨略以：異議人甲○○於民國九十三年十一月二十一日十五時三十六分許
    ，騎乘車牌號碼：ＸＺＳ—八一０號重型機車沿高雄市○○○路由東向西行駛，
    行經興安路路口後，為警攔查，以異議人行近行人穿越道未減速慢行為由，當場
    舉發異議人有道路交通管理處罰條例第四十四條第二款規定之違規行為，嗣經高
    雄市政府交通局依法裁決處罰。惟異議人當時行車時速約十公里，而前開法令並
    未規定應減速至多少公里，且無法僅憑警員之視覺主觀認定，即得判定異議人有
    上開違規行為，況攔檢警員所處位置之紅磚人行道，其上有行道樹及路邊停放車
    輛，其視線受有遮掩，在無法看清異議人行車狀況之情形下，仍隨意攔檢舉發，
    原處分機關未予詳查即遽為裁決，實有違誤，爰依法聲明異議等語。
二、按汽車駕駛人，駕駛汽車，行近行人穿越道，不減速慢行者，處新臺幣（下同）
    六百元以上一千八百元以下罰鍰，道路交通管理處罰條例第四十四條第二款前段
    定有明文。
三、查異議人於右揭時地，有行近行人穿越道未減速慢行之事實，業據證人即本件開
    單舉發之員警陳成家於本院調查時證述：伊擔任交通警員已將近三年之時間，之
    前亦有舉發過相同類型之違規事件，本件交通違規係伊所舉發，舉發當時，異議
    人行經同盟二路與興安路路口，甫經過同盟二路之停止線，號誌即已轉成紅燈，
    而異議人行駛至該行人穿越道，通過之速度較快，且正好有行人要通過，所以才
    會將異議人攔停舉發，而伊當時所在位置，離異議人違規地點約三十公尺，可以
    清楚看到異議人之違規狀況等語（見本院九十四年一月十四日訊問筆錄）。審諸
    證人身為交通警員已有將近三年之時間，執勤經驗必然熟稔，而依卷內資料並無
    任何事證足以證明其證言係屬虛偽，亦無證據證明其有捏造事實、違法取締之情
    事，復衡諸證人與異議人並不認識，彼此間無恩怨嫌隙可言，且證人到庭作證須
    經具結擔保其證言之信憑性，否則將受有偽證罪追訴之危險，當不至任意構陷異
    議人有此違規，故其上述之證言應可採信，堪認異議人確有上開之違規情事，異
    議人陳稱舉發警員於無法看清異議人行車路線之情形下，即隨意攔檢舉發乙節，
    尚不足採。
四、異議人固又辯稱：前開法令並未規定應減速至多少公里，且無法僅憑警員之視覺
    主觀認定，即得判定異議人有上開違規行為云云。惟按，員警稽查違反道路交通
    安全規則之各種違規行為，依法並未要求必須錄影或拍照存證，而容許有不同之
    執行方法，例如就酒醉駕車而言，固非輔以科學工具，實難僅憑執勤者之五官知
    覺判斷之；惟就闖紅燈及不依標誌、標線、號誌指示轉彎等違規而言，單憑執勤
    者之目擊即可確定，並非每件違規行為均須以照像或其他科學工具舉發，始可認
    定之，從而，異議人辯稱無法僅憑舉發警員之視覺主觀認定即得判定其未減速乙
    節，亦不足採。至於前開法令雖未規定汽車行近行人穿越道，應減速至多少公里
    ，惟按本規定之意旨，在保障行人之行路安全，故所謂汽車駕駛人於行近行人穿
    越道時，應減速慢行之涵義，係指由駕駛人視當時行車及交通情況酌量減速至可
    以隨時停車之準備而言（交通部路政司五十九年九月二十二日路台字第三一三三
    ○號函參照），而證人陳成家於本院調查時證述：異議人通過前開路口之實際速
    度多少，伊並不清楚，因為當時伊是在注意燈號之轉換，但如果異議人速度不快
    的話，其應該可以注意到燈號的變換，而來得及停下等語明確（見本院九十四年
    一月十四日訊問筆錄），是異議人於通過前揭路口之行人穿越道時，並未減速至
    可以隨時準備停車之狀態之事實，堪以認定，睽諸上開說明，異議人之駕駛行為
    ，實已違反道路交通管理處罰條例第四十四條第二款前段之規定，故異議人此部
    分之辯解，亦無可採。
五、綜上所述，異議人駕駛汽車，行近行人穿越道，未減速慢行之事實已臻明確，從
    而高雄市政府警察局交通大隊依道路交通管理處罰條例第四十四條第二款前段開
    單舉發，及高雄市政府交通局依同條例裁處罰鍰一千二百元，自屬有據，本件異
    議為無理由，應予駁回。
六、至於異議人另就其有無在行人穿越道有行人穿越時，不暫停讓行人先行通過之違
    規行為，聲明異議，惟本件高雄市政府警察局交通大隊並未以此一事由對異議人
    為舉發，原處分機關之高雄市政府交通局亦未以此一事由對異議人為裁罰，是本
    院自無庸就此部分加以審酌，附此敘明。
七、據上論斷，應依道路交通案件處理辦法第十九條，裁定如主文。
中      華      民      國      九十四      年    二    月    二十五    日
                                臺灣高雄地方法院交通法庭
                                    法  官 陳君杰
右正本證明與原本無異。
如不服本裁定應於送達後五日內向本院提出抗告狀。
                                    書記官 陳昱良
中      華      民      國      九十四      年    二    月    二十五    日
